【裁判字號】    92,上易,721
【裁判日期】    920418
【裁判案由】    違反商標法
【裁判全文】
臺灣高等法院刑事判決                            九十二年度上易字第七二一號
    上  訴  人  臺灣臺北地方法院檢察署檢察官
    被      告  甲○○
    選任辯護人  林添進律師
右上訴人因被告違反商標法案件，不服臺灣臺北地方法院九十二年度易字第五四號，
中華民國九十二年二月十一日第一審判決（起訴案號：臺灣臺北地方法院檢察署九十
年度偵字第二一五五三號）提起上訴，本院判決如左：
    主  文
原判決撤銷。
甲○○連續明知為意圖欺騙他人，於同一商品，使用近似於他人註冊商標之圖樣之商
品而販賣，處有期徒刑月，如易科罰金，以佰元折算壹日。緩刑貳年。
扣案之仿冒商標皮包貳拾件均沒收。
    事  實
一、甲○○係臺北市信義區○○○路四三巷五號大主流皮包店負責人，明知「
    」之商標，業經貴婷國際流行服飾有限公司（下簡稱「貴婷公司」）向經濟部中
    央標準局（現改制為經濟部智慧財產局）申請核准註冊，取得商標專用權，指定
    使用於皮包、錢包、背包、手提袋、化妝袋、背袋、購物袋及皮夾等專用商品，
    現仍於商標專用期間內，且明知香港花飾精品批發店業務員林秀華於民國（以下
    同）九十年六月間某日，在大主流皮包店內以每個新臺幣（下同）六十元之價格
    所販賣之自香港攜帶輸入我國之皮包，其上標示之「      」圖樣之皮包，為意
    圖欺騙他人，於同一商品，使用近似於「      」註冊商標之圖樣之商品，竟意
    圖欺騙他人，向林秀華購買上開仿冒商標皮包二十三件後，基於販賣營利之概括
    犯意，僱用不知情之洪瓊芬，以每個一百五十元至三百元不等之價格，陳列在大
    主流皮包店內加價求售，連續販賣予不特定顧客，賺取差價牟利。迄九十年八月
    二日下午四時三十分許，為警在上址當場查獲，並扣得上開仿冒商標皮包二十件
    。
二、案經貴婷公司告訴臺北市政府警察局南港分局報告臺灣臺北地方法院檢察署檢察
    官偵查起訴。
    理  由
甲、程序方面：
    被告甲○○經合法傳喚，無正當理由不到庭，有本院送達證書、九十二年四月四
    日審判筆錄附卷足參，爰依刑事訴訟法第三百七十一條規定，不待其陳述逕行判
    決，合先敘明。
乙、實體方面：
一、認定犯罪事實之證據及理由：
    訊據被告甲○○坦承在右揭時地，輸入販賣仿冒告訴人貴婷公司「      」商標
    之皮包之事實，核與告訴人貴婷公司之指訴相符，並據證人即被告僱用之大主流
    皮包店店員洪瓊芬於警訊時證述屬實（見九十年八月二日警訊筆錄）。又「
    」之商標名稱圖樣，業經告訴人貴婷公司向經濟部中央標準局申請核准註冊，以
    第00000000號商標註冊號數經核准取得指定使用於商標法施行細則第四
    十九條第十八類之皮包、錢包、背包、手提袋、化妝袋、背袋、購物袋及皮夾等
    商品之商標專用權，專用期間自八十五年七月十六日起至九十五年七月十五日止
    ，現仍於商標專用期間內，有經濟部中央標準局核發之商標註冊證一紙附卷足參
    （見偵查卷第一二頁）。按「商標圖樣之近似，以具有普通知識經驗之購買人，
    於購買時施以普通所用之注意，有無混同誤認之虞判斷之」，商標法施行細則第
    十五條第一項定有明文。本件被告所輸入販賣之皮包上所使用之「      」圖樣
    ，與告訴人貴婷公司之「      」商標圖樣雖非全然相同，惟揆諸偵卷所附照片
    ，其中「ＪＯＪＣ」與「ＪＯＪＯ」均屬顯著部分，字體亦均遠較「ＮＡＴＵＲ
    ＡＬＬＹ」文字部分及「ＵＳ．ＪＡＳＭＩＮＯ  ＵＳＡ」之文字部分為大；「
    ＪＯＪＣ」字樣之「Ｊ」及「Ｃ」字母雖經過特殊修飾，在「Ｊ」及「Ｃ」之字
    母右側有極為細微之橫線缺口，惟均使用黑（或深色）底白色字體，與告訴人之
    商標圖樣相較，其色澤、構圖排列設計方式等，總括其全部，衡諸社會一般通念
    ，異時異地隔離觀察，具有普通知識經驗之商品購買人於購買時施以普通所用之
    注意，已足以產生混淆誤認之虞，為近似於告訴人貴婷公司商標圖樣，堪以認定
    。此外，復有臨檢紀錄表、保管條各一份附卷可資佐證。被告自白核與事實相符
    ，本案事證明確，被告犯行堪以認定，應依法論科。
二、論罪：
    被告明知林秀華所販賣之自香港攜帶輸入我國之皮包，其上標示之「      」圖
    樣之皮包，係商標法第六十二條第一款所規定為意圖欺騙他人，於同一商品使用
    近似於他人註冊商標之圖樣之商品而販賣之，核其所為，係犯商標法第六十三條
    之販賣仿冒商標商品罪。被告意圖販賣而陳列仿冒商標商品之低度行為，為販賣
    仿冒商標商品之高度行為所吸收，不另論罪。又其利用不知情之店員洪瓊芬販賣
    仿冒商標商品，為間接正犯。再被告先後多次販賣仿冒商標商品之犯行，時間緊
    接，方法相同，觸犯構成要件相同之罪名，顯係基於概括犯意反覆為之，應依連
    續犯之規定論以一罪，並加重其刑。
三、撤銷改判之理由：
    原審予以論罪科刑，固非無見。惟（一）本案之仿冒商標商品之輸入者係案外人
    林秀華，非被告甲○○，被告甲○○並未涉及輸入仿冒商標商品罪嫌，原判決認
    被告有輸入仿冒商標商品之行為，且被告輸入仿冒商標商品及販賣仿冒商標商品
    之行為，有方法結果之牽連關係，應依刑法第五十五條之規定，從情節較重之販
    賣仿冒商標商品罪處斷，顯屬不當。（二）又原判決未察明被告利用不知情之店
    員洪瓊芬販賣仿冒商標商品，係間接正犯，亦有未合。公訴人上訴意旨指摘原判
    決不當，求予撤銷改判，即有理由，自應由本院予以撤銷改判。
四、科刑及其審酌事項：
    爰審酌被告販賣仿冒商標商品影響真正商標權所表彰之品質及商譽，造成商標專
    用權人（即告訴人）之損失程度，並妨礙社會交易秩序，所為損害我國國際名譽
    ，及其素行、犯罪動機、目的、手段、智識程度、生活狀況、販賣仿冒商標商品
    次數及數目，暨犯罪後之態度等一切情狀，量處如主文所示之刑，並諭知易科罰
    金之折算標準。
五、緩刑宣告：
    再查被告未曾受有期徒刑以上刑之宣告，有本院檢察署刑案紀錄簡覆表附卷可稽
    ，經此起訴審判之教訓後，當知所警惕，信無再犯之虞，本院認前開對其宣告之
    刑，以暫不執行為適當，爰諭知緩刑二年，用啟自新。
六、沒收：
    扣案之仿冒商標皮包二十件（其中十七件交由證人洪瓊芬保管，有偵查卷第十六
    頁之保管條可憑，雖洪瓊芬於九十二年二月六日遞狀陳報其保管之十七件仿冒商
    標皮包業因風災而滅失，惟揆諸其檢具之臺北市信義區永吉里里長證明書，僅表
    示「臺北市信義區○○○路四三巷五號一樓，於九十年九月十七日因遭納莉風災
    侵襲，以致該處淹水致水高約一００公分」，並未表明該十七件仿冒商標皮包業
    已丟棄滅失，是無證據足證該等仿冒商標皮包業已滅失；另三件扣於臺灣臺北地
    方法院檢察署贓物庫，亦有偵查卷第六三頁之扣押物品清單足稽），均為被告所
    有販賣之仿冒商標商品，應依商標法第六十四條之規定，宣告沒收之。
七、法律之適用：
據上論斷，應依刑事訴訟法第三百六十九條第一項前段、第三百六十四條、第二百九
十九條第一項前段、第三百七十一條，商標法第六十三條、第六十四條，刑法第十一
條前段、第五十六條、第四十一條第一項前段、第七十四條第一款，罰金罰鍰提高標
準條例條第二條，判決如主文。
本案經檢察官李金定到庭執行職務。
中      華      民      國      九十二    年      四    月      十八    日
                              臺灣高等法院刑事第十庭
                                  審判長法  官  溫  耀  源
                                        法  官  何  菁  莪
                                        法  官  邱  同  印
右正本證明與原本無異。
不得上訴。
                                        書記官  莊  昭  樹
中      華      民      國    九十二    年      四      月     十八     日
附錄本判決論罪科刑法條：
商標法第六十二條
意圖欺騙他人，有左列情事之一者，處三年以下有期徒刑、拘役或科或併科新臺幣二
十萬元以下罰金：
  一、於同一商品或類似商品，使用相同或近似於他人註冊商標之圖樣者。
  二、於有關同一商品或類似商品之廣告、標帖、說明書、價目表或其他文書，附加
      相同或近似於他人註冊商標圖樣而陳列或散布者。
商標法第六十三條
明知為前條商品而販賣、意圖販賣而陳列、輸出或輸入者，處一年以下有期徒刑、拘
役或科或併科新台幣五萬元以下罰金。


司法院資訊處製作；財團法人民間司法改革基金會備份。
